【裁判字號】    92,易,984
【裁判日期】    920904
【裁判案由】    傷害
【裁判全文】
臺灣彰化地方法院刑事判決                          九十二年度易字第九八四號
    公  訴  人  臺灣彰化地方法院檢察署檢察官
    被      告  甲○○
右列被告因傷害案件，經檢察官提起公訴 (九十二年度偵字第四三二九號），本院判
決如左：
    主  文
甲○○共同傷害人之身體，處有期徒刑月，如易科罰金以佰元折算壹日。
    事  實
一、甲○○前因懷疑其所有之音響一台係遭乙○○所竊而心懷不滿，而於民國九十二
    年二月九日十九時許，與五名姓名、年籍不詳而年齡相似之友人，於彰化縣二林
    鎮龍祥機車行適見乙○○，甲○○即自該機車行內，偕同乙○○彰化縣二林鎮○
    ○里○○路之長青公園內，質問乙○○：「為何偷拿我的音響」、「你跑到台北
    幹什麼？」等語，因乙○○均未回答，甲○○遂與該等五名友人共同基於傷害之
    犯意聯絡，徒手毆打乙○○，致乙○○受有頭部外傷及頸部、背部挫傷等傷害。
二、案經被害人乙○○訴由彰化縣警察局二林分局報告臺灣彰化地方法院檢察署檢察
    官偵查起訴。
    理  由
一、訊據被告甲○○固承認伊進入龍龍祥機車行，叫告訴人乙○○外出並與之偕同至
    長青公園，談論音響遭竊之事實，惟矢口否認涉有傷害犯行，並辯稱：館伊只有
    問質問有關音響事宜，而告訴人所受之傷係告訴人之朋友所為，伊並未參與云云
    。但查：被告如糾另五名同年齡之人士，在長青公園對之告訴人毆打成傷等情，
    業據告訴人指訴綦詳，且有彰化基督教醫院診斷書一紙在卷可參，再者，被告係
    為質問告訴人而將告訴人自機車行叫出並偕同至公園，且在公園內指責告訴人為
    何偷音響、是不是跑到台北去躲等，顯然對告訴人頗為不滿，是告訴人指被告因
    此夥同友人毆打伊，並非不符情理，而該五名人士既係與被告一起夥同告訴人至
    公園內，則顯係被告同夥之人土。再者，被告與告訴人係同村之人（此有年籍資
    料可參），故對於彼此之友人，應有認識一、二，因此縱告訴人認識同來行毆者
    ，亦不以此推諉被告之責。綜上，顯見被告所辯，與事實不符，不可採信。本件
    罪證明確，被告之犯行，足以認定。
二、核被告所為係犯刑法第二百七十七條第一項之傷害罪。被告與五名姓名、年籍不
    詳而年齡相似之人士，就前開犯行，有犯意聯絡及行為分擔，為共同正犯。爰審
    酌被告之素行、犯罪動機、因故糾眾毆打他人成傷，有違善良民風，及渠於犯罪
    後之態度等一切情狀，量處如主文所示之刑，並諭知易科罰金之折算標準。
三、據上論斷，應依刑事訴訟法第二百九十九條第一項前段，刑法第第二十八條、第
    二百七十七條第一項、第四十一條，罰金罰鍰提高標準條例第一條前段、第二條
    前段，判決如主文。
本案經檢察官黃淑媛到庭執行職務。
中      華      民      國    九十二  年      九      月      四      日
                                  臺灣彰化地方法院刑事第一庭
                                      法      官  洪  志  賢
右正本證明與原本無異。
如不服本判決，應於判決送達後十日內，向本院提出上訴狀（須附繕本）。
告訴人或被害人對於判決如有不服具備理由請求檢察官上訴者，其上訴期間之計算係
以檢察官收受判決正本之日期為準。
                                      法院書記官  洪  年  慶
中      華      民      國    九十二  年      九      月      九      日
刑法第二百七十七條
傷害人之身體或健康者，處三年以下有期徒刑，拘役或一千元以下罰金。
犯前項之罪，因而致人於死者，處無期徒刑或七年以上有期徒刑，致重傷者，處三年
以上，十年以下有期徒刑。


司法院資訊處製作；財團法人民間司法改革基金會備份。
